【裁判字號】    98,簡抗,1
【裁判日期】    980421
【裁判案由】    傷害
【裁判全文】
臺灣高雄地方法院刑事裁定               98年度簡抗字第1號
抗  告  人
即  被  告  甲○○
上列抗告人因傷害案件，不服本院於民國98年3月13日所為97年
度審簡字第5419號裁定，提起抗告，本院裁定如下：
    主  文
抗告駁回。
    理  由
一、抗告意旨略以：抗告人即被告甲○○前於民國97年5 月4 日
    下午4 時許，因與告訴人即配偶黃春金、子葉昭延發生爭執
    ，被告因此遍體鱗傷，而在拉扯間，告訴人二人當然會受傷
    ，嗣於案件偵查中，被告同意給付2 名子女新臺幣120 萬元
    買房子為交換條件，告訴人葉昭延同意撤回告訴，迨被告收
    到法院民事損害賠償訴狀後，才知告訴人黃春金欲藉此事件
    ，向被告索取更多金錢，被告始於97年1 月16日提出上訴，
    且本件簡易判決處刑書係與判決書一起送達，未充分告知被
    告，致使被告誤以為是剛起訴，顯然有行政上疏失等語。
二、按上訴期間為10日，自送達判決後起算；又原審法院認為上
    訴不合法律上之程式或法律上不應准許或其上訴權已喪失者
    ，應以裁定駁回之，刑事訴訟法第349 條前段、第362 條前
    段分別定有明文。再者，對於簡易判決之上訴，依刑事訴訟
    法第455 條之1 第3 項規定，準用前揭上訴逾期而駁回之規
    定，故對於簡易判決倘逾期提起上訴，原審法院自應以裁定
    駁回之。
三、經查：
(一)、本件抗告人之住所，係位於高雄市○鎮區○○里○ 鄰○○街
    154 號，此有抗告人之年籍資料在卷足資佐證。本院97年度
    審簡字第5419號第一審判決係於98年1 月5 日寄至上開地址
    ，由抗告人本人親自簽收本院上開刑事簡易判決正本，有本
    院送達證書1 紙附卷可稽（見原審卷第12頁）。則自抗告人
    收受上開判決時起，其上訴期間即開始起算，至遲應於98年
    1 月15日午夜12時前，向本院提出上訴聲明書狀，且該日亦
    非例假日，抗告人竟遲至於98年1 月16日始向本院提出上訴
    書狀，此有聲明上訴狀上所蓋本院收文戳章在卷可憑（見原
    審卷第28頁）。又抗告之住所係在本院所在地，亦無從扣除
    在途期間，是本件上訴顯已逾上訴期間，要堪認定。原審法
    院以其上訴已經逾期為由予以駁回，於法並無不合。
(二)、抗告人另辯稱：因本件簡易判決處刑書係與判決書一起送達
    ，未充分告知被告，致使被告誤以為是剛起訴等語。然查，
    原審判決書之「事實及理由欄四」明確記載：「如不服本判
    決，得自收受送達之日起10日內，向本院提起上訴」等語，
    原審法院業於判決書內依法教示抗告人，如對上開判決不服
    者，須於收受判決的起10日內提起上訴，原審法院並無違誤
    ，本件抗告意旨容有誤會。至於抗告人指訴：本件聲請簡易
    判決處刑書未送達予被告本人，容有行政疏失一節，然聲請
    簡易判決處刑書有無送達予抗告人，要與抗告人是否遵期提
    起本件上訴無涉，且亦非本院職權範圍之事項，併此敘明。
    綜上所述，抗告人之抗告為無理由，應予駁回。
據上論斷，應依刑事訴訟法第455 條之1 第5 項、第412 條，裁
定如主文。
中    華    民    國    98    年    4     月    21    日
                  刑事第十二庭  審判長法  官  黃建榮
                                      法  官  蘇揚旭
                                      法  官  李殷君
以上正本證明與原本無異。
不得抗告。
中    華    民    國    98    年    4     月    21    日
                                      書記官  李文廣


司法院資訊處製作；財團法人民間司法改革基金會備份。
